臺灣臺南地方法院刑事判決　　　　　　　100年度訴字第966號
公　訴　人　臺灣臺南地方法院檢察署檢察官
被　　　告　劉明達
選任辯護人　彭大勇律師
　　　　　　林士龍律師
上列被告因違反毒品危害防制條例案件，經檢察官提起公訴（100
年度偵字第4907號），本院判決如下：
    主  文
劉明達販賣第三級毒品，處有期徒刑伍年捌月，扣案如附表三編
號1所示行動電話（內含0000000000門號卡）沒收，未扣案販賣
第三級毒品所得新臺幣壹萬元沒收，如全部或一部不能沒收時，
以其財產抵償之；又販賣第三級毒品，處有期徒刑伍年捌月，扣
案附表三編號2所示愷他命貳包（含外包裝袋貳個、白底黑色星
星花紋塑膠袋壹個）均沒收。應執行有期徒刑拾年，扣案如附表
三編號1所示行動電話（內含0000000000門號卡）、扣案附表三
編號2所示愷他命貳包（含外包裝袋貳個、白底黑色星星花紋塑
膠袋壹個）均沒收，未扣案販賣第三級毒品所得新臺幣壹萬元沒
收，如全部或一部不能沒收時，以其財產抵償之。
    事  實
一、劉明達明知愷他命（Ketamine，俗稱K他命）為毒品危害防
    制條例第2條第2項第3款所規定之第三級毒品，不得販賣，
    竟各基於販賣第三級毒品愷他命以營利之犯意，分別為下列
    販賣愷他命之行為：(一)劉明達以其所有如附表三編號1所示
    裝入0000000000門號卡之SONY ERICSSON廠牌行動電話作為
    聯繫工具，於蘇信行於附表一編號1至3所示之聯繫通話時間
    與劉明達聯絡（通話內容如附表一編號1至3通話譯文欄），
    以暗語「一個人」表示欲向劉明達購買愷他命1包（無證據
    證明純質淨重20公克以上）雙方達成意思合致後，劉明達即
    於附表一編號4所示聯繫通話時間，在其位於臺南市○○區
    ○○里○○路○段372號住處附近某處之約定地點，交付上揭
    電話中所約定之愷他命1包與蘇信行，蘇信行並將新臺幣（
    下同）1萬元交予劉明達作為愷他命之代價，收取愷他命之
    對價，惟劉明達未當場清點蘇信行所交與之紙鈔數，迨劉明
    達發現蘇信行僅交付1萬元仍短少1千元後，劉明達旋於附表
    一編號5所示聯繫通話時間，以上揭聯繫工具電話，詢問蘇
    信行為何「少給1千元」，蘇信行則答稱2天後再付所積欠之
    1千元（通話內容如附表一編號5通話譯文欄），惟蘇信行迄
    今仍未償還該筆1千元欠款；(二)劉明達以上揭方式販毒牟利
    後，於同年3月31日凌晨某時，以未扣案之不詳門號卡裝置
    於未扣案之行動電話機具內，先聯繫真實姓名年籍均不詳之
    綽號「阿佑」成年男子，再於同年3月31日凌晨5時許，駕駛
    其父親劉進財所有車牌號碼2626–LX號自用小客車前往高雄
    市某處，向綽號「阿佑」成年男子，以17萬元至25萬元間不
    詳之代價，販入如附表三編號2所示愷他命2包（毛重1010公
    克、487公克），並當場以現金支付完畢後，取得如附表三
    編號2所示愷他命。然劉明達未及賣出上開毒品，即於附表
    二編號3所示聯繫通話時間，以其所使用0000000000門號行
    動電話與使用0000000000門號者聯絡後（內容如附表二編號
    3所示），因劉明達與使用0000000000門號者相約見面，劉
    明達遂駕駛上揭自用小客車，並將附表三編號2所示愷他命
    放置於該自用小客車副駕駛座腳踏墊上，駕車返回臺南。嗣
    因劉明達所持用之扣案附表三編號1所示0000000000號行動
    電話業經行政院海岸巡防署南部地區巡防局第五一案巡大隊
    自100年1月14日開始監聽，司法警察乃本諸現譯人員於100
    年3月31日即時回報之附表二編號3所示監聽內容，研判劉明
    達所駕駛之前開自用小客車內應有毒品而沿路跟監，於同日
    上午6時48分許，行政院海岸巡防署南部地區巡防局第五一
    案巡大隊司法組、臺南市第一機動查緝隊、臺南市政府警察
    局第四分局育平派出所組成之專案小組，乘該自小客車甫停
    在劉明達上揭住處前之際，旋上前出示證件並以現行犯逮捕
    劉明達，嗣在該自小客車副駕駛座之腳踏墊上發現有白底黑
    色星星花紋塑膠袋，經員警與劉明達共同提起該塑膠袋，並
    詢問內有何物時，劉明達始表示該袋內裝有愷他命，經警扣
    得附表三編號2所示第三級毒品愷他命（於偵查中經檢察官
    送請高雄醫學大學附設中和紀念醫院鑑驗，驗後淨重1478.9
    47公克，純度91.6﹪，純質淨重1354.813公克）、附表三編
    號1所示裝入0000000000門號卡之SONY ERICSSON廠牌行動電
    話機具，而悉上情。
二、案經行政院海岸巡防署南部地區巡防局第五一案巡大隊移送
    臺灣臺南地方法院檢察署檢察官偵查起訴。
    理  由
壹、證據能力方面
一、按被告以外之人於審判外之陳述，雖不符前四條之規定，而
    經當事人於審判程序同意作為證據，法院審酌該言詞陳述或
    書面陳述作成時之情況，認為適當者，亦得為證據。當事人
    、代理人或辯護人於法院調查證據時，知有第159條第1項不
    得為證據之情形，而未於言詞辯論終結前聲明異議，視為有
    前項之同意，刑事訴訟法第159條之5定有明文。查本件被告
    、辯護人、檢察官均對本院所提示附表一、二通聯譯文、搜
    索扣押筆錄暨扣押物品目錄表（警卷第6至8頁）、上揭自小
    客車外觀照片、上揭自小客車副駕駛座腳踏墊上放置有白底
    黑色星星花紋塑膠袋（內有白色物體）照片、疑似愷他命白
    色粉末以電子秤秤重各為1010公克、487公克之照片、被告
    尿液檢驗報告等證據，在本院準備程序、審判程序表示同意
    作為本案證據，是本院審酌該言詞陳述或書面陳述作成時之
    情況，認為適當，自得採為證據，先行敘明。
二、扣案附表三編號2所示愷他命之證據能力：被告所選任之辯
    護人於本院準備程序辯稱：被告於上揭時地遇警臨檢盤查，
    被告下車出示證件，詎警察未經被告同意，即擅自打開被告
    所駕駛之前揭自小客車進行搜索，故本案扣得之上揭愷他命
    ，乃未經合法搜索，取得之證據，無證據能力云云（本院卷
    第19頁）。經查：
  (一)於上開時地，在車號2626–LX號自小客車內扣得附表三編號
    2所示第三級毒品愷他命，雖據證人即行政院海岸巡防署南
    部地區巡防局第五一案巡大隊司法組組長王育偉於本院審理
    時證稱：當時是由育平派出所臨檢，第五一案巡大隊在對向
    車道看，看到被告下車後，警方人員請被告拿證件出來等語
    （本院卷第111頁），然按「現行犯，不問何人得逕行逮捕
    之。犯罪在實施中或實施後即時發覺者，為現行犯。」，刑
    事訴訟法第88條第1項、第2項分別定有明文。經查：證人即
    查獲司法警察人員王育偉就有關本案跟監、逮捕、查獲毒品
    過程，於本院審理時證稱：伊是透過通訊監察，從監聽譯文
    裡面發現被告有跟高雄那邊聯絡，也有跟下手這邊聯絡約定
    時間，再以被告之前在譯文中之毒品交易模式研判，發覺被
    告可能有違反毒品危害防制條例的嫌疑，嗣於100年3月31日
    （即查獲當日）之前晚，本諸現譯人員即時回報之監聽內容
    ，開始跟監被告，沿路隨被告南下高雄，再隨被告返回臺南
    ，後來於上揭時間被告將上揭自小客車停在其住處前，育平
    派出所警員便上前請被告下車，伊及警員都有看到裝有愷他
    命的塑膠袋就放在副駕駛座的腳踏板上，非常明顯等語（本
    院卷第110至115頁），且有被告與使用0000000000門號之蘇
    信行先於100年3月28日相互聯繫見面，並提及暗語「一個人
    」、「少一」、「便宜給我」、「外面都在缺了」、「原本
    的價格」如附表一所示監聽譯文（偵卷第93頁背面），與被
    告、使用0000000000門號者於100年3月31日相互聯繫見面、
    交代行蹤如附表二所示監聽譯文（偵卷第71頁、第71頁背面
    ）附卷可佐。本案查緝之司法警察既自100年1月14日起開始
    針對被告持用之「0000000000」行動電話門號監聽側錄，有
    本院核發之通訊監察書（偵卷第12頁）可參，且被告確有於
    100年3月28日與蘇信行為附表一所示有關毒品數量、價額之
    通話內容，此有證人蘇信行於偵查中之證述可稽（偵卷第12
    6頁），再於100年3月31日與使用0000000000門號者相約見
    面，已足認定本案查獲人員係本諸現譯人員於100年3月31日
    （即查獲當日）即時回報如附表二之監聽內容，研判被告駕
    車至高雄地區，將毒品攜帶上前開車號2626–LX號自小客車
    ，而沿路跟監該自小客車，嗣經警在該車右前方之副駕駛座
    腳踏墊上果亦扣得附表三編號2所示裝有外觀為白色晶體粉
    末疑似第三級毒品愷他命之白底黑色星星花紋塑膠袋（毛重
    1497公克），堪認被告於遭查獲前，至少有持有第三級毒品
    純質淨重二十公克以上之行為，且此行為仍繼續存在，被告
    核屬現行犯無訛，故警方以有違反毒品危害防制條例之犯罪
    嫌疑，而以現行犯逮捕被告，且令被告於記載有依第88條規
    定逕行逮捕之逮捕通知書上（警卷第12頁）簽名收受，洵屬
    於法有據。
  (二)又按「檢察官、檢察事務官、司法警察官或司法警察逮捕被
    告、犯罪嫌疑人或執行拘提、羈押時，雖無搜索票，得逕行
    搜索其身體、隨身攜帶之物件、所使用之交通工具及其立即
    可觸及之處所」，刑事訴訟法第130 條亦有明定，而經本院
    依被告選任辯護人之聲請，以當庭播放於前開時地查扣附表
    三編號2所示物品過程之錄影存證光碟方式，勘驗該蒐證光
    碟，其勘驗畫面如附表四所示，此有本院100年10月25日勘
    驗筆錄（本院卷第53頁背面至第56頁背面）附卷可稽；則被
    告既於前揭勘驗畫面「21分28秒至46秒」經警員令其車輛熄
    火，「21分47秒至49秒」警員詢問被告「你那個什麼東西」
    ，「21分49秒至52秒」警員手指向車內副駕駛座腳踏板處，
    並詢問「你那個什麼東西」，「21分53秒至22分3秒」畫面
    拉近拍車內副駕駛座腳踏板處放置之一個白底黑色星星花紋
    塑膠袋，袋內放置有一袋狀白色物體，「22分04秒至22分22
    秒」畫面近拍副駕駛座腳踏板上之白色塑膠袋時出現似為車
    門開啟之聲響並有警員詢問「你這什麼東西」之聲音後，畫
    面向上拍攝已開啟之副駕駛座車門，警員與劉明達一同站立
    在開啟之副駕駛座車門內，劉明達站在靠近副駕駛座車門位
    置，警員站在劉明達前面，警員伸手指著塑膠袋詢問「這啥
    ？什麼東西？」，劉明達伸手將該塑膠袋從副駕駛座腳踏墊
    拿起提至警員面前，警員伸手與劉明達一同提著該塑膠袋，
    在場員警均詢問「這什麼東西？」，劉明達回答「這K啊」
    後，警員要求劉明達將該塑膠袋放回副駕駛座腳踏墊上，讓
    攝影機拍攝；足見本案確係前開查緝司法警察喝令被告將車
    輛熄火並下車，且於副駕駛座腳踏墊上果有疑似毒品物件，
    遂限制被告人身自由以現行犯逮捕被告後，因逮捕犯罪嫌疑
    人而附帶搜索犯罪嫌疑人身體、隨身攜帶之物件、所使用之
    交通工具，自亦於法有據。至證人王育偉雖於本院審理時證
    稱「（依你認知那天你們逮捕被告是何時？）是進入他家後
    ，經他同意搜索他的房間，之後才逮捕的。」（本院卷第11
    5頁）、「（你們那時有無跟被告說我們問你問題，你可以
    不要回答，保持沈默，你可以選任辯護人，可以請求調查有
    力的證據，這些權利有無告知？）我們要上手銬時都有告知
    。」、「（上手銬的的時候是何時？）搜索完他家時要上銬
    都有告知。」（本院卷第115頁），而認知其逮捕被告之時
    間點係在搜索被告上揭住處之後，然查本案查獲人員既係本
    諸現譯人員於100年3月31日即時回報之監聽內容，而發動上
    揭蒐證行動，業如前述，且於甫命被告熄火下車時，即詢問
    副駕駛座腳踏墊上為何物，果係附表三編號2之愷他命，是
    本案查獲人員依刑事訴訟法第88條現行犯規定既本得逕行逮
    捕被告，且於現場被告確亦無法自由離去，自不得因前揭證
    人王育偉就「逮捕」之個人認知解釋，而逕認本案查獲愷他
    命過程非逮捕被告後之附帶搜索；又證人王育偉雖於前揭副
    駕駛座腳踏墊上取出上揭愷他命前，未對被告告知刑事訴訟
    法第95條規定事項，然此僅涉及被告當時供承「這是愷他命
    」一語證據能力之認定，與該扣案如附表三編號2愷他命之
    證據能力無涉，附此敘明。
  (三)另按「可為證據或得沒收之物，得扣押之」，刑事訴訟法第
    133條第1項定有明文。茲據本案查緝員警既係為合法之逮捕
    後，於附帶搜索犯罪嫌疑人所使用之交通工具中，發現有本
    案應扣押之物，進而據以查扣，員警乃本於合法之無令狀搜
    索而為之扣押行為，自亦核無瑕疵可指，故扣案附表三編號
    2所示愷他命自有證據能力，得採為認定被告犯罪事實之基
    礎。
貳、實體方面
一、訊據被告劉明達固坦承其有如附表一所示與蘇信行之對話內
    容，於犯罪事實一之(一)100年3月28日下午7時26分許，在其
    上揭住處附近與蘇信行見面等情（本院卷第34頁背面、第35
    頁），惟矢口否認有何販賣第三級毒品愷他命之犯行，辯稱
    ：100年3月28日是蘇信行之前有向伊借錢，蘇信行要來還利
    息云云。經查：
  (一)證人蘇信行於100年5月10日偵查中，經檢察官提示附表一之
    通聯譯文，其結證稱：伊外號「俊仔」，附表一之譯文是當
    時伊本來在新營要找朋友，後來伊順便開車去找被告，要去
    被告位於仁德住處附近，向被告買愷他命，「一個人」是指
    一包愷他命的意思等語（偵卷第97、98頁）。
  (二)證人蘇信行嗣於100年11月22日本院審理時，雖改口證稱：
    伊沒有向被告買過愷他命，100年5月10日偵訊當時是檢察官
    對伊說被告已經承認有賣愷他命給伊，又恐嚇伊說若伊不承
    認被告有賣的話要告伊偽證，伊當時不知道怎麼辦，就順著
    檢察官的話說被告賣愷他命給伊云云（本院卷第95頁、第95
    頁背面），而以其偵訊中遭檢察官詐欺、恐嚇脅迫為由，於
    本院審理中翻異前詞。然查：
    (1)經本院於100年11月22日審判程序，以當庭播放方式，勘
      驗100年度偵字4907號卷100年5 月10日上午11時36分之蘇
      信行以證人身分到庭作證之錄音光碟（置於100年度偵字
      4097號卷第143頁光碟存放袋中，該光碟由本院在其上書
      寫「蘇信行」三字，其中檔案VTS-01-1電子檔案），其勘
      驗結果如附表五所示，此有本院勘驗筆錄（本院卷第99頁
      背面至103頁背面）附卷可稽；依該勘驗過程，檢察官於
      偵查中先詢問證人蘇信行「有無找被告買愷他命過？」，
      證人蘇信行答「沒有（搖頭）」，檢察官接續訊問「哦，
      萬一他講有怎麼辦？你情願講沒有哦？我再跟你提醒一下
      你剛有具結喔，啊你回答問題要照實回答，如果有，被我
      們查出來，你說沒有，這樣會有偽證罪哦，你自己要想清
      楚哦。我先給你看一下好了啦，今年3月28號那天從晚上
      大概6點多開始，你就先打給劉明達喔，問他在哪邊，他
      說他在家裡啊，你就說你要去找他，說你已經在高速公路
      了，後來有陸陸續續連絡，大概七點多你又打給他說你快
      要到啦，他問你說你有幾個人啦，你就說一個人，他說好
      ，後來你到了之後，回家之後啦，應該說離開之後啦，他
      又打給你啦，說怎麼，他跟你講說你少給他一啊，你說現
      在沒有要便宜給我了對嗎，現在外面都在缺啦，原本的價
      格他也都不知道要怎麼跟你說啊，你少給他一啊。蛤！你
      那次跟他買什麼啦？來給你看一下，你自己看清楚啦，（
      提示附表一譯文內容）一個人是指？一包是不是？還是一
      千啦？B是你，A是劉明達喔，你那一次是買一千的什麼？
      K他命是不是？你要想清楚哦，現在單純施用K他命可能還
      沒有刑事的處罰喔，啊如果你說謊，等一下說謊可是會有
      偽證罪的處罰，你自己想清楚，到底一是什麼？哦，怎樣
      啦？就老實講就好了啊。」（本院卷第100頁背面），檢
      察官之用語多出現「喔」、「啊」、「啦」等語助詞，貼
      近民眾一般口語，訊問過程口氣平和，未見聲音突然飆高
      大聲或辱罵證人、拍桌等舉，且於向證人蘇信行提示附表
      一譯文內容前，告以蘇信行「哦，萬一他（被告）講有怎
      麼辦？你情願講沒有哦？我再跟你提醒一下你剛有具結喔
      ，啊你回答問題要照實回答，如果有，被我們查出來，你
      說沒有，這樣會有偽證罪哦」，此乃「萬一被告承認有販
      毒」之假設性問法，已與證人蘇信行於本院審理時所稱「
      檢察官講被告已經承認販毒」乙節，差異甚大；又按「證
      人具結前，應告以具結之義務及偽證之處罰」、「於執行
      審判職務之公署審判時或於檢察官偵查時，證人、鑑定人
      、通譯於案情有重要關係之事項，供前或供後具結，而為
      虛偽陳述者，處7年以下有期徒刑。」，刑事訴訟法第187
      條第1項、刑法第168條各定有明文，是檢察官在訊問過程
      中，提醒證人要依證人具結規定據實陳述，並告以偽證之
      刑罰，乃依前揭法規訊問，自難認係恐嚇脅迫證人。
    (2)又依如附表五所示勘驗結果，經檢察官訊問證人蘇信行有
      關附表一編號3通聯譯文中提及之「一個人」及附表一編
      號5通聯譯文中提及之「你給我少一」等暗語，檢察官與
      蘇信行之對答如下（本院卷第101頁背面至第102頁）：
       檢：那一個人到底是多少？一斤的意思哦？一公斤哦？
       蘇：沒有啦。
       檢：不然勒啦？你要說清楚啊，一個人到底是什麼意思啊
           。一錢？一兩？
       蘇：沒有，就是。
       檢：一包？蛤？你們的是一包的意思？一個人是一包的意
           思？是不是？
       蘇：對啊。
       檢：一個人是一包K他命的意思。這樣到底是本來拿多少給
           他？
       蘇：大概好幾千我忘了。
       檢：大概好幾千是幾千啊？
       蘇：....。
       檢：你行情，你本來是都當做是多少，你總知道吧。蛤？
       蘇：因為他說那時候..。
       檢：他那時候跟你講你少給他一。啊你應該有印象你本來
           給他多少啊。你還說我這二天去找再補給你啊。對不
           對？他是說他  沒有算錢的習慣是沒有錯，但是他
           ，你都拿多少給他啊？你有那個大概的默契是多少
           ？一包是多少？
       蘇：都差不多一萬左右。
       檢：一萬有哦？大概有一萬左右啦。他那一次是說少給一
           是一千的意思嗎？還是多少？一萬？
       蘇：一千。
       檢：他平常都沒有在算的哦？
       蘇：（搖頭）。
       檢：那為什麼要？是因為漲價了哦？是因為他說外面都
           在缺了？因為漲價的意思是不是？
       蘇：（點頭）。
       檢：本來一包賣一萬現在變成賣一萬一了？是這個意思
           嗎？
       蘇：我不知道，他怎麼算的，拿了就。
       檢：我不知道他意思是不是這樣？本來一萬而已，啊現
           在因為漲價了所以要一萬一這樣？是這樣的意思嗎
           ？
       蘇：對。（點頭）
       檢：啊你後來有補給他嗎？
       蘇：沒有。
       檢：啊你不是說過二天要補給他。
       蘇：過二天..就被。
       檢：就被抓走了？
       蘇：對啊。
      檢察官之上揭偵訊過程，採一問一答方式進行，且檢察官
      訊問暗語「一個人」代表「一斤」、「一錢」或「一兩」
      ，證人蘇信行均答稱「沒有」，經檢察官訊問暗語「你給
      我少一」代表「少給一千」或「少給一萬」，證人答「一
      千」，再經檢察官問「你後來有補給被告嗎」，證人答「
      沒有」，檢察官再問「啊你不是說過二天要補給他（被告
      ）」，證人答「過二天就被抓走了」，則證人蘇信行既對
      檢察官此部分誘導式之問語，均表示否定或擇一之回答，
      顯見其當時係在自由意識下陳述，而非如證人於本院審理
      時所稱「當時是順著檢察官的話講」云云。
  (三)證人蘇信行雖於本院審理時改口證稱：伊之前有向被告借過
    3萬元及2萬元，附表一之通話內容是伊與被告聯繫見面，伊
    還要再向被告借錢，附表一編號3之通話內容伊所提及「一
    個人」，代表伊要向被告借1萬元，附表一編號5之通話內容
    伊提及「沒有要便宜給我」，代表利息，附表一編號5之通
    話內容被告提及「你給我少一」，代表伊少給被告1千元，
    當天伊原要拿4千元給被告，後來只拿3千元給被告，附表一
    編號5之通話譯文被告提及「外面都在缺了，原本的價格我
    都不知道要如何跟你說了」，代表外面已經很少人在借錢，
    附表一編號5之通話譯文伊提及「我這2天去找你的時候在補
    你」，代表伊會補這不足的利息1千元云云（本院卷第96頁
    背面至第97頁背面），且有辯護人於100年11月22日本院審
    理時當庭提出證人蘇信行所簽發2萬元、3萬元本票各1張為
    證（原本閱後發還被告，影本附於本院卷第123頁）。然查
    ，證人蘇信行與被告如附表一編號3所示通話內容，蘇信行
    於電話中告知被告「快到了」，被告即問「你要幾個人」，
    蘇信行答稱「1個人」，被告答「好」，設若證人蘇信行於
    本院審理時所稱此對話代表向被告借1萬元之意為真，何以
    被告旋於附表一編號5所示通話內容，電洽詢問證人蘇信行
    「你（蘇信行）給我（被告）少1千元」，亦即證人蘇信行
    於100年3月28日與被告相約見面之目的原要向被告借錢，何
    以反而雙方碰面後，竟轉變成蘇信行付錢給被告，已有可疑
    ；再證人蘇信行雖證稱：「（你剛不是說你要跟劉明達借，
    為何會變成你給他錢？）之後跟他喬不攏，他不借我。」（
    本院卷第96頁背面），然依附表一編號3之通話內容，被告
    既已允諾答稱「好」，何以事後證人蘇信行竟證稱：借錢不
    成，且還當場支付給被告先前借款之利息3千元云云，均未
    見證人蘇信行提出合理之解釋；又依附表一編號5之通話譯
    文，證人蘇信行問「沒有要便宜給我」，被告答「現在外面
    都在缺了，原本的價格我都不知道要如何跟你說了」，果若
    被告與蘇信行所稱係討論借款一事為真，渠等大可光明正大
    於電話中講述借款細節，無庸擔心涉及任何刑責，實無以「
    暗語」討論之必要，況現時報紙廣告、路邊當鋪招牌、傳單
    等多不勝舉，在在均有貸放款項之消息可查，證人蘇信行所
    稱外面已經很少人在借錢云云，亦與常情不符，是足見證人
    蘇信行如附表五所示勘驗內容在偵查中有關「愷他命本來1
    萬，因為漲價了所以要1萬1千元要被告買，只給被告1萬元
    ，還欠1千元」之證述，較為可採。
  (四)又證人蘇信行證稱其與被告只是認識差不多半年到一年的一
    般朋友等語（本院卷第94頁背面），而販賣毒品係政府大力
    嚴格查緝之違法行為，非可公然為之，一般買賣毒品之時地
    均極私密，難以探知，而每次買賣之價量，亦隨時隨雙方關
    係之深淺、當時之資力、需求程度及對行情之認知等因素，
    機動的調整，因之販賣之利得，除經坦承犯行，或價量均達
    到明確外，委難察得實情，職是之故，縱未確切查得販賣賺
    取之實際差價，但除別有事證，足認係按同一價格轉讓確未
    牟利外，尚難執此認販賣毒品之事證有所不足，致知過坦承
    者難辭重典，飾詞否認者反得逞僥倖，而失情理之平。且海
    洛因價格昂貴，取得不易，凡為販賣之不法勾當者，苟無利
    可圖，應無甘冒被查緝法辦重刑之危險。則被告與蘇信行平
    日既無往來，僅亟需愷他命施用之際，始與被告使用之扣案
    附表二編號1行動電話相聯繫，此有附表一所列通聯譯文及
    扣案被告所有附表二編號1之行動電話1具可證，衡情被告自
    不至於平白為無特殊交情者跑腿，且被告復未提出其毒品上
    游之真實姓名年籍，故被告意圖從中賺取買賣差價牟利而交
    付愷他命予蘇信行之事實，應屬合理之認定。
  (五)綜上，被告辯稱：犯罪事實一之(一)所示時地，證人蘇信行來
    還利息云云，顯不可採，證人蘇信行於本院審理時翻異前詞
    ，改口附和被告所辯，與附表一之通話內容不符，亦不可採
    。本院事證明確，被告於犯罪事實一之(一)販賣愷他命與蘇信
    行之犯行，堪與認定。
二、訊據被告劉明達固坦承其有如附表二所示對話內容，於犯罪
    事實一之(二)100年3月31日凌晨5時許，有駕駛上揭自小客車
    前往高雄市某處向綽號「阿佑」之成年男子購買附表三編號
    2之愷他命等情（本院卷第34頁背面、第35頁），惟矢口否
    認有何販賣第三級毒品愷他命之犯行，辯稱：扣案附表三編
    號2所示愷他命都是伊自己要施用的，並無販賣牟利之意圖
    云云。經查：
  (一)被告於100年3月31日凌晨某時，以未扣案之不詳門號卡裝置
    於未扣案之行動電話機具內，先聯繫綽號「阿佑」成年男子
    ，再於同日凌晨5時許，有駕駛上揭自小客車前往高雄市某
    處向綽號「阿佑」之成年男子購買附表三編號2之愷他命2包
    ，置於上揭自小客車副駕駛座腳踏墊上，並駕駛該車返回上
    揭住處，為警在其上揭住處前，當場於上揭自小客車副駕駛
    座腳踏墊上扣得附表三編號2所示愷他命2包之事實，業據被
    告供承在卷（偵卷第7頁，本院卷第34頁背面、第35頁），
    核與證人王育偉於本院審理時所為有關查獲上揭愷他命之證
    述相符（本院卷第110至116頁），並有搜索扣押筆錄暨扣押
    物品目錄表（警卷第6至8頁）、上揭自小客車外觀照片、上
    揭自小客車副駕駛座腳踏墊上放置有白底黑色星星花紋塑膠
    袋（內有白色物體）照片、疑似愷他命白色粉末以電子秤秤
    重各為1010公克、487公克之照片（警卷第18至20頁）、附
    表二編號1、2通話譯文（被告告知友人其在路上）、附表二
    編號3通話譯文（基地台於高雄地區）附卷可稽，及扣案如
    附表三編號2之愷他命2包可證。又扣案附表三編號2之白色
    粉末2包，經檢察官送高雄醫學大學附設中和紀念醫院檢驗
    結果，驗後淨重1478.947公克，純度91.6﹪，純質淨重1354
    .813公克，確含有第三級毒品愷他命之事實，有該院檢驗報
    告（偵卷第2之3頁）附卷可稽。被告此部分自白，核與事實
    相符，洵堪可採。
  (二)被告雖辯稱：扣案如附表三編號2之愷他命係自己要施用，
    伊每天都有施用愷他命云云，然查，100年3月31日查獲當日
    ，經查獲人員對被告採尿送驗，其尿液檢驗報告呈愷他命陰
    性反應，有被告100年3月31日親自簽立採尿同意書（警卷第
    14頁）、高雄市立凱旋醫院100年5月25日濫用藥物尿液檢驗
    報告（偵卷第137頁）附卷可稽，被告此部分所辯，已難採
    信。又扣案愷他命2包（含包裝袋，各包驗前毛重各為1010
    公克、487公克；惟驗後淨重共計1478.947公克），業如前
    述，依被告1次購入上揭愷他命之總毛重合計高達1497公克
    ，其總數量甚鉅，不僅已逾一般吸毒者僅持有微量毒品施用
    之庫存慣常量型別，更甚者，人體每日所能承受愷他命之毒
    品量值，僅有一定限度，過量吸食即有危及生命之虞，是被
    告如將上開愷他命之總毛重合計高達1497公克均悉數供己施
    用，所需時間恐非數月可就，況臺灣地區屬海島型氣候，天
    氣較為潮濕，且被告於100年3月31日春季在位處北回歸線以
    南熱帶地區之高雄，向「阿佑」購入上開愷他命2包，若愷
    他命私自藏放時間過久，受潮變質在所難免，亦將有損施用
    愷他命毒品者欲達之麻醉效果。況被告供承是因為墾丁春吶
    音樂季要來，怕愷他命漲價而先大量購入等語（聲羈字卷第
    10頁），益徵被告明知愷他命將漲價，係因墾丁春吶音樂季
    之市場供需要求之故，縱其大量購入愷他命自己一時難以施
    用完畢，亦可乘機販賣以牟利，則上開購入愷他命受受潮變
    質之風險應可降至最低，是以被告購入上開愷他命2包，確
    有意圖營利待售之意圖甚明。
  (三)再以扣案上揭愷他命之各包重量均不同，且1大包毛重1010
    、1小包毛重487公克之外觀包裝而論，本案顯與一般供自己
    施用毒品之目的而購入為分裝，並自備分裝固定數量之各包
    毒品重量相差無幾之單純按自己特定吸毒習性分裝固定份量
    之毒癮輕重之情形有異，況扣案愷他命2包之各包重量差異
    甚鉅，可見本案與有使用電子秤等工具分裝成固定數量之情
    形不同，是被告所辯：伊購入上開毒品供已施用，並未出售
    予不特定人云云，即與一般施用毒品之常情有違，自無足取
    。
  (四)按「販賣毒品罪，並不以販入後行賣出為構成要件，祇須意
    圖營利而購入毒品或賣出毒品，有一毒品，有一於此，其犯
    罪即完成，而所謂『意圖』，即犯罪之目的，原則上不以發
    生特定結果為必要，即祇須有營利之意圖為已足，不以買賤
    賣貴而從中取利為必要」，此有最高法院67年度台上字第25
    00號判例、68年度台上字第606號判例可參。查被告一次即
    購入上開大量第三級毒品愷他命，不僅超出一般人之正常吸
    食量甚多，被告於查獲當日採集之尿液，亦呈愷他命陰性反
    應，復於100年3月28日（犯罪事實一之(一)）曾販賣愷他命與
    蘇行信，業如前述，況如上述扣案愷他命2包之各包重量差
    異甚鉅，是本件尚難以被告片面供述，即認被告並無販賣之
    意圖。況販賣毒品係政府大力嚴格查緝之違法行為，非可公
    然為之，一般買賣毒品之時地均極私密，難以探知，而每次
    買賣之價量，亦隨時隨雙方關係之深淺、當時之資力、需求
    程度及對行情之認知等因素，機動的調整，因之販賣之詳細
    時間地點及利得，除經坦承犯行，或價量均達到明確外，委
    難察得實情，職是之故，縱未確切查得販賣時地及賺取之實
    際差價，但除別有事證，足認係按同一價格轉讓確未牟利外
    ，尚難執此認販賣毒品之事證有所不足，致知過坦承者難辭
    重典，飾詞否認者反得逞僥倖，而失情理之平。且愷他命價
    格昂貴，取得不易，凡為販賣之不法勾當者，苟無利可圖，
    應無甘冒被查緝法辦重刑之危險，故被告意圖從中賺取買賣
    差價牟利而販入前揭愷他命之事實，應屬合理之認定。
  (五)綜上，被告上開所辯，顯係飾卸之詞，無足可採，而本件事
    證已臻明確，其上揭犯行堪以認定。
三、查愷他命（Ketamine）係毒品危害防制條例第2條第2項第3
    款所明定之第三級毒品，被告於犯罪事實一之(一)販賣愷他命
    與蘇信行，於犯罪事實一之(二)基於營利之意圖而販入愷他命
    ，未及賣出即為警查獲，是核被告就犯罪事實一之(一)(二)所為
    ，均係犯毒品危害防制條例第4條第3項之販賣第三級毒品罪
    。又被告於犯罪事實一之(二)販入第三級毒品愷他命時，持有
    愷他命純質淨重二十公克以上行為，應為販賣愷他命之高度
    行為所吸收，不另論罪。爰審酌被告不思依循正軌處事，明
    知販毒為法所嚴禁，竟仍販賣愷他命與蘇信行，及意圖營利
    而販入扣案數量甚鉅之愷他命，如流入社會將嚴重助長吸食
    毒品之氾濫，並戕害他人健康，對社會治安及善良風氣之潛
    在危害甚鉅，實不容輕忽，被告犯後猶飾詞狡辯，未見悔意
    ，暨檢察官求處應執行有期徒刑10年等一切情狀，各量處如
    主文所示之刑，並定其應執行之刑，以資懲儆。
四、按毒品危害防制條例第2條第2項規定，毒品依其成癮性、濫
    用性及對社會危害性分為四級，並就製造、運輸、販賣、意
    圖販賣而持有、以非法方法使人施用、引誘他人施用及轉讓
    不同品項之毒品等行為，分別定其處罰。至施用或持有第三
    、四級毒品，因其可罰性較低，故除持有第三級、第四級毒
    品純質淨重20公克以上者，同條例第11條第5項、第6項有處
    罰規定外，其餘並未設處罰之規定，僅就施用及持有第一、
    二級毒品科以刑罰。但鑑於第三、四級毒品均係管制藥品，
    特於同條例第11條之1明定無正當理由，不得擅自持有；第
    18條第1項中段復規定查獲之第三、四級毒品，無正當理由
    而擅自持有者，沒入銷燬之。從而，依同條例第18條第1項
    中段應沒入銷燬之毒品，專指查獲持有之第三、四級毒品而
    言；倘係查獲製造、運輸、販賣、意圖販賣而持有、以非法
    方法使人施用、引誘他人施用或轉讓第三、四級毒品，既屬
    同條例相關法條明文規定處罰之犯罪行為，即非該條項應依
    行政程序沒入銷燬之範圍。又同條例第19條第1項所定「供
    犯罪所用或因犯罪所得之物」，係指犯第4條至第9條、第12
    條、第13條或第14條第1項、第2項之罪所用或所得之物，不
    包括毒品本身在內，尚不得援用此項規定為第三、四級毒品
    之沒收依據。然同條例對於查獲之製造、運輸、販賣、意圖
    販賣而持有、以非法方法使人施用、引誘他人施用及轉讓第
    三、四級毒品之沒收，並無特別規定，如其行為已構成犯罪
    ，則該毒品即屬不受法律保護之違禁物，仍應回歸刑法之適
    用，依刑法第38條第1項第1款之規定，不問屬於犯人與否，
    沒收之（最高法院100年度臺上字第882號、99年度臺上字第
    3733號判決意旨參照）。查附表三編號2之愷他命，經送鑑
    定後，確實均含有愷他命成分，如前所述，而上開愷他命係
    被告於犯罪事實一之(二)意圖營利而販入，並非被告單純為施
    用而持有之物，揆諸前開說明，即屬刑法上所規定之違禁物
    ，故不問屬於犯人與否，自應依刑法第38條第1項第1款於犯
    罪事實一之(二)罪下宣告沒收；另用以包裹上開愷他命2包之
    外包裝袋2個及白底黑色星星花紋塑膠袋1個，屬被告所有供
    包裹毒品，便於攜帶之用，屬供本案犯罪所用之物，併依毒
    品危害防制條例第19條第1項之規定，於犯罪事實一之(二)罪
    下宣告沒收。被告於犯罪事實一之(一)販賣愷他命所得1萬元
    ，雖未實際扣案，仍應併依毒品危害防制條例第19條第1項
    宣告沒收之，如全部或一部不能沒收時，則應以其財產抵償
    之。被告於犯罪事實一之(一)聯繫販毒所用如附表三編號1所
    示行動電話1具，業據本院認定如前，應依毒品危害防制條
    例第19條第1項規定，於犯罪事實一之(一)罪下宣告沒收。至
    被告於犯罪事實一之(二)用以聯繫「阿佑」之手機及門號卡，
    被告供稱均已丟棄（偵卷第7頁），且案發迄今已逾半年，
    堪認應已滅失，故本院不予宣告沒收。
據上論斷，應依刑事訴訟法第299條第1項前段，毒品危害防制條
例第4條第3項、第19條第1項，刑法第11條、第51條第5款、第38
條第1項第1款，判決如主文。
本案經檢察官李白松到庭執行職務。
中    華    民    國   100    年    12    月    16    日
                  刑事第六庭  審判長法  官  盧鳳田
                                    法  官  黃琴媛
                                    法  官  郭瓊徽
以上正本證明與原本無異。
如不服本判決應於收受本判決後10日內向本院提出上訴書狀，並
應敘述具體理由。其未敘述上訴理由者，應於上訴期間屆滿後20
日內向本院補提理由書狀（均須按他造當事人之人數附繕本）「
切勿逕送上級法院」。
                                    書記官  曾郁芳
中    華    民    國   100    年    12    月    23    日
附錄本案論罪科刑法條全文
毒品危害防制條例第4條
製造、運輸、販賣第一級毒品者，處死刑或無期徒刑；處無期徒
刑者，得併科新臺幣 2 千萬元以下罰金。
製造、運輸、販賣第二級毒品者，處無期徒刑或 7 年以上有期
徒刑，得併科新臺幣 1 千萬元以下罰金。
製造、運輸、販賣第三級毒品者，處 5 年以上有期徒刑，得併
科新臺幣 7 百萬元以下罰金。
製造、運輸、販賣第四級毒品者，處 3 年以上 10 年以下有期
徒刑，得併科新臺幣 3 百萬元以下罰金。
製造、運輸、販賣專供製造或施用毒品之器具者，處 1 年以上
7 年以下有期徒刑，得併科新臺幣 1 百萬元以下罰金。
前五項之未遂犯罰之。
附表一
┌──┬─────────────┬─────┬──────┐
│編號│聯繫通話時間              │基地台位置│出處        │
│    │監聽譯文                  │          │            │
├──┼─────────────┼─────┼──────┤
│1   │100年3月28日下午6時4分33秒│台南市仁德│偵卷第93頁背│
│    │，A為0000000000號使用人劉 │區○○路86│面          │
│    │明達，B為0000000000號使用 │號4樓屋頂 │            │
│    │人蘇信行。                │          │            │
│    │B:你在哪裡?               │          │            │
│    │A:我在家裡。              │          │            │
│    │B:過去你家找你。          │          │            │
│    │A:都可以，你幾點會到?     │          │            │
│    │B:我已經在高速公路了。    │          │            │
│    │A:恩。                    │          │            │
├──┼─────────────┼─────┼──────┤
│2   │100年3月28日下午6時4分33秒│台南市仁德│偵卷第93頁背│
│    │，A為0000000000號使用人劉 │區○○路86│面          │
│    │明達，B為0000000000號使用 │號4樓屋頂 │            │
│    │人蘇信行。                │          │            │
│    │                          │          │            │
│    │A:到哪裡?                 │          │            │
│    │B:到永康。                │          │            │
│    │A:我要暈了。              │          │            │
│    │B:剛才去找郭勝煌(譯音)。  │          │            │
│    │A:你去找他幹嘛?           │          │            │
│    │B:他叫我去找他，說他朋友討│          │            │
│    │  客兄，叫我去幫抓猴。    │          │            │
│    │A:哪有重要。              │          │            │
│    │B:我現在要過去，馬上到，  │          │            │
│    │A:好。                    │          │            │
├──┼─────────────┼─────┼──────┤
│3   │100年3月28日下午7時12分47 │台南市仁德│偵卷第93頁背│
│    │秒，A為0000000000號使用人 │區○○路86│面          │
│    │劉明達，B為0000000000號使 │號4樓屋頂 │            │
│    │用人蘇信行。              │          │            │
│    │B:快到了。                │          │            │
│    │A:你要幾個人?             │          │            │
│    │B:「1個人」。             │          │            │
│    │A:好。                    │          │            │
├──┼─────────────┼─────┼──────┤
│4   │100年3月28日下午7時26分36 │台南市仁德│偵卷第93頁背│
│    │秒，A為0000000000號使用人 │區○○路86│面          │
│    │劉明達，B為0000000000號使 │號4樓屋頂 │            │
│    │用人蘇信行。              │          │            │
│    │B:到了。                  │          │            │
│    │A:好。                    │          │            │
├──┼─────────────┼─────┼──────┤
│5   │100年3月28日下午8時5分57秒│台南市仁德│偵卷第93頁背│
│    │，A為0000000000號使用人劉 │區仁愛里  │面          │
│    │明達，B為0000000000號使用 │814號     │            │
│    │人蘇信行。                │          │            │
│    │A:俊仔，為什麼會這樣。    │          │            │
│    │B:不是一樣嗎?             │          │            │
│    │A:你給我少1呢。           │          │            │
│    │B:沒有要便宜給我?         │          │            │
│    │A:現在外面都在缺了，原本的│          │            │
│    │  價格我都不知道要如何跟你│          │            │
│    │  說了。                  │          │            │
│    │B:我這2天去找你的時候在補 │          │            │
│    │  你。                    │          │            │
│    │A:像這種要跟我說一下，有時│          │            │
│    │  候我都沒有算錢的習慣。  │          │            │
│    │B:了解。                  │          │            │
│    │A:因為我很多朋友都來找我那│          │            │
│    │  個，該那個我都會那個。  │          │            │
│    │B:好。                    │          │            │
└──┴─────────────┴─────┴──────┘
附表二
┌──┬─────────────┬─────┬──────┐
│編號│聯繫通話時間              │基地台位置│出處        │
│    │監聽譯文                  │          │            │
├──┼─────────────┼─────┼──────┤
│1   │100年3月31日上午4時13分39 │台南市中西│偵卷第71頁  │
│    │秒，A為0000000000號使用人 │區○○○路│            │
│    │劉明達，B為0000000000號使 │二段569號 │            │
│    │用人。                    │          │            │
│    │A:我在台大，等一下要下去。│          │            │
│    │B:最好是。                │          │            │
│    │A:我要時間啊，他那邊要五點│          │            │
│    │  才能過去。              │          │            │
│    │B:你五點才要去喔?         │          │            │
│    │A:我是算剛好五點過去。    │          │            │
│    │B:五點..。                │          │            │
│    │A:我斟酌時間到那邊五點。  │          │            │
│    │B:喔，回到這邊五點半?     │          │            │
│    │A:差不多，你在哪?         │          │            │
│    │B:我在市區。              │          │            │
│    │A:你要來鄉下還是..？我要回│          │            │
│    │  去打給你，我們去鄉下就好│          │            │
│    │  了。                    │          │            │
│    │B:好。                    │          │            │
│    │A:太早去太那個..。        │          │            │
│    │B:好。                    │          │            │
├──┼─────────────┼─────┼──────┤
│2   │100年3月31日上午5時39分0秒│台南市南區│偵卷第71頁至│
│    │，A為0000000000號使用人劉 │永安街62號│第71頁背面  │
│    │明達，B為0000000000號使用 │5樓屋頂   │            │
│    │人。                      │          │            │
│    │B:你在哪裡?               │          │            │
│    │A:我在路上了。            │          │            │
│    │B:是喔，你現在才要過去喔? │          │            │
│    │A:我在路上了，等我一下，不│          │            │
│    │用擔心。                  │          │            │
│    │B:我等到快睡著了。        │          │            │
│    │A:我馬上回去。            │          │            │
│    │B:我在你家等你好了。      │          │            │
│    │A:好，你在我家門口等。    │          │            │
├──┼─────────────┼─────┼──────┤
│3   │100年3月31日上午6時18分8秒│高雄市新興│偵卷第71頁背│
│    │，A為0000000000號使用人劉 │區○○○路│面          │
│    │明達，B為0000000000號使用 │111號11樓 │            │
│    │人。                      │頂        │            │
│    │B:你在哪裡?               │          │            │
│    │A:要回去了。              │          │            │
│    │B:你現在才要回來而已喔    │          │            │
│    │A:對啊，我不是有跟你說。  │          │            │
│    │B:你回來幾點?             │          │            │
│    │A:你就在哪裡等我。        │          │            │
│    │B:好。                    │          │            │
└──┴─────────────┴─────┴──────┘
附表三
┌──┬────────────┬────────────┐
│編號│扣押物品                │備註                    │
├──┼────────────┼────────────┤
│1   │裝入0000000000門號卡之  │                        │
│    │SONY ERICSSON廠牌行動電 │                        │
│    │話                      │                        │
├──┼────────────┼────────────┤
│2   │愷他命2包               │左揭扣押物品愷他命外觀為│
│    │                        │1袋（含2包），白色晶體粉│
│    │                        │末，標示毛重1497公克，驗│
│    │                        │前淨重1479.054公克，驗後│
│    │                        │淨重1478.947公克，藥品成│
│    │                        │分為第三級毒品Ketamine（│
│    │                        │愷他命），淨重×純度=純 │
│    │                        │質淨重，1479.054×91.6%=│
│    │                        │1354.813公克，此有高雄醫│
│    │                        │學大學附設中和紀念醫院檢│
│    │                        │驗報告（偵卷第2之3頁）附│
│    │                        │卷可稽                  │
└──┴────────────┴────────────┘
附表四
┌────────────────────────────┐
│勘驗結果：                                              │
│(一)畫面開始至15分47秒係自移動中之車輛（下稱A車）內對外拍 │
│  攝於高速公路、一般道路上行駛之車輛及員警互相聯繫及描述│
│  「2626-LX」號自小客車位置之聲音。                     │
│(二)15分48秒至17分45秒時畫面一片漆黑，僅有警員互相聯繫之聲│
│  音。                                                  │
│(三)17分46秒至21分17秒：A車停放在路旁，自車內拍攝前方停放 │
│  在路邊之銀色自小客車，員警間互相聯繫以確認前方之銀色自│
│  小客車車牌是否為「2626-LX」。                         │
│(四)21分18秒至27分13秒：員警對「2626-LX」自小客車實施臨檢 │
│  。                                                    │
│(五)27分14秒至29分16秒：D警與劉明達一同走至劉明達住家騎樓 │
│  下站立，C警勸說劉明達將使用之物品交出，並表示將要進入 │
│  劉明達家中查看，劉明達回應「沒關係，我都可以」後，眾員│
│  警與劉明達一同進入劉明達住處搜索。                    │
│(六)29分17秒至45分19秒：眾員警與劉明達一同於劉明達住處搜索│
│  。                                                    │
│(七)以下就21分18秒至27分9秒員警對「2626-LX」自小客車實施臨│
│  檢部分勘驗如下：                                      │
│                                                        │
│臨檢現場除持攝影機之員警外尚有著藍色襯衫黑色背心之男子（│
│下稱A警）、身著藍色棒球外套戴眼鏡之男子（下稱B警）、身著│
│白底藍領外套之男子（下稱C警）、灰色上衣戴眼鏡之男子（下 │
│稱D警），無法辨識係由何位員警詢問劉明達時以「警、警員」 │
│表示，無法辨識之對話內容以「...」表示，                 │
│                                                        │
│21分18至27秒：A車上之警員2人下車走向銀色自小客車。    │
│21分28至30秒：畫面拍攝「2626-LX」車牌號碼。           │
│21分30至46秒：畫面均拍攝地面並有警員與劉明達對話之聲音│
│  。                                                    │
│21分28秒至46秒警員與劉明達對話之內容記載如下：        │
│B警：拍謝拍謝，你先等一下，                             │
│ 警：來，那個，車誰的？                                 │
│ 劉：車我爸爸的啊。                                     │
│ 警：你爸爸的喔？                                       │
│ 劉：對啊。                                             │
│ 警：啊你證件呢？...，你車先熄火一下。                  │
│                                                        │
│21分47至49秒：畫面拍攝地面，可聽到一名警員之聲音詢問「│
│  你那個什麼東西？」。                                  │
│21分49至52秒：畫面拍攝劉明達站立在開啟之駕駛座車門內側│
│  ，A警及D警站在劉明達前方，手指向車內副駕駛座腳踏板處，│
│  並詢問「你那個什麼東西？」。                          │
│21分53秒至22分3秒：畫面拉近拍攝車內副駕駛座腳踏板處放 │
│  置之一個白底黑色星星花紋塑膠袋（下稱塑膠袋），塑膠袋內│
│  放置有一袋狀白色物體，並有警員們「拍一下、拍一下」、「│
│  給它拿出來看一下」、「等一下喔、等一下喔」、「這在拍了│
│  、這在拍了」之聲音。                                  │
│22分04秒至22分22秒：畫面近拍副駕駛座腳踏板上之白色塑膠│
│  袋時出現似為車門開啟之聲響並有警員詢問「你這什麼東西」│
│  之聲音後，畫面向上拍攝已開啟之副駕駛座車門，A警與劉明 │
│  達一同站立在開啟之副駕駛座車門內，劉明達站在靠近副駕駛│
│  座車門位置，A警站在劉明達前面，A警伸手指著塑膠袋詢問「│
│  這啥？什麼東西？」，劉明達伸手將該塑膠袋從副駕駛座腳踏│
│  墊拿起提至A警面前，A警伸手與劉明達一同提著該塑膠袋，在│
│  場員警均詢問「這什麼東西？」，劉明達回答「這K啊」後， │
│  員警要求劉明達將該塑膠袋放回副駕駛座腳踏墊上，讓攝影機│
│  拍攝。                                                │
│22分23至33秒：畫面持續從駕駛座位置拍攝該塑膠袋及副駕駛│
│  座椅上放置之黑色手機及口香糖包裝袋，並有「好來，你那個│
│  來，包包...」、「對啊對啊」、「那個，東西」、「對啊對 │
│  啊」、「有啊有啊」、「裡面還有現金？」、「嗯，放在後面│
│  」之對話聲。                                          │
│22分33至51秒：A警要求持攝影機之警員拍攝所在位置之住址 │
│  ，持攝影機之警員移動至副駕駛座車門處，拍攝站立在開啟之│
│  副駕駛座車門前之A警、B警、C警與劉明達。A警、B警、C警詢│
│  問劉明達之對話記載如下：                              │
│ 劉：好啦，我們不要在這邊啦。                           │
│ 警：啥？                                               │
│ 劉：對啊。                                             │
│ 警：你有，有東西沒有？                                 │
│ 劉：...。                                              │
│ 警：只有這些而已？                                     │
│ 劉：對啊。                                             │
│ 警：有「T啊」（音譯）嗎？                              │
│ 劉：沒有，我沒有那個。                                 │
│ 警：啥？                                               │
│B警：你這去哪拿的？                                     │
│ 劉：啥？                                               │
│B警：去哪拿的？                                         │
│ 劉：什麼去哪拿的？                                     │
│B警：東西。                                             │
│ 劉：這..拿啊。                                         │
│ 警：東西去哪拿的？                                     │
│ 劉：不要，不要在這，難看啦。這厝內，對啊。             │
│                                                        │
│23分3秒至8秒：A警、D警、劉明達均低頭看著劉明達身前位置│
│  ，A警雙手於該處動作，劉明達背包肩帶自肩上滑落。警員繼 │
│  續詢問劉明達K他命來源之對話如下：                     │
│ 警：啊那個。                                           │
│ 劉：可不可以，對啊，我就，我也沒有。                   │
│D警：啊先說在哪拿的啊？                                 │
│ 劉：啥？                                               │
│D警：你先說在哪裡拿的啊？在哪裡拿的？                   │
│ 劉：跟朋友拿的啊，..在這。                             │
│D警：啊在哪啊，哪啊？                                   │
│B警：朋友住哪啊？                                       │
│ 劉：啥？                                               │
│D警：你朋友住哪啦？                                     │
│ 劉：我們都直接，直接通的而已。                         │
│B警：直接通？那你是去哪裡拿的？                         │
│ 警：他手機拿著，他手機，把它拿出來。                   │
│A警：你手機拿出來。                                     │
│ 劉：在這啊。側身伸手入副駕駛座拿取                     │
│B警：在哪拿的啦？                                       │
│D警：在哪拿的？                                         │
│ 劉：..不要在這，...的啦。                              │
│ 警：他還有一隻。                                       │
│D警：啊你是去哪裡拿的啊？                               │
│B警：你朋友住哪啦？                                     │
│ 劉：啥？                                               │
│B警：你朋友住哪啦？                                     │
│ 劉：真的啦，不要在這邊難看。我也有承認嘛，對不對。     │
│B警：啊你先說，你如果先說，我們就先那個。               │
│                                                        │
│23分36至44秒：A警走近該自小客車將上身伸入副駕駛座內查 │
│  看。警員繼續詢問劉明達K他命來源之對話如下：           │
│ 劉：這我爸的車啦。                                     │
│B警：這不是你承認不承認的問題，車，東西就在你的車上。   │
│ 劉：不要這樣難看，對啊。                               │
│B警：啊東西在哪拿的啦？                                 │
│D警：先說在哪裡拿的？                                   │
│B警：你說在哪個地方拿的就好。                           │
│ 劉：...。                                              │
│B警：在哪拿的？                                         │
│ 劉：不要在這嘛。                                       │
│B警：好，你先說在哪拿的嘛。                             │
│ 劉：對啊。                                             │
│A警：在哪啦？在哪啦？                                   │
│                                                        │
│23分51至54秒：A警站立在劉明達前方，先以左手越過劉明達 │
│  右側伸向劉明達右側後方後，又以右手越過劉明達左側伸向劉│
│  明達左側後方，似尋找物品。警員繼續詢問劉明達K他命來源 │
│  之對話如下：                                          │
│ 劉：我又不會跑。                                       │
│B警：沒啦，在哪拿的你先說啦                             │
│ 劉：我們就不要在這啦。                                 │
│B警：你先說在哪裡。 我們說完就馬上先去旁邊，先去旁邊。  │
│ 警：好，你說嘛，說完就馬上走了。                       │
│D警：說完就馬上走了，你說東西在哪裡拿的？               │
│ 警：這邊這麼多人也不好看。你說一說我們就走了嘛。       │
│ 劉：東西沒有去哪裡拿的，這我自己在那個的啊。           │
│B警：對啦。                                             │
│D警：對啦，啊你跟誰拿的啊？                             │
│ 劉：沒有跟誰拿的啊，對不對。                           │
│B警：你如果不要說我們就在這裡處理。                     │
│ 劉：不要緊，...。                                      │
│ 警：車上看一看，車上給他看一看。                       │
│A警：這..車？                                           │
│ 劉：這我爸的車。你不用拉，我不會，...，我自己的厝。    │
│ 警：不然我就給你那個了哦。                             │
│B警：你先跟我們說，你東西..拿出來..。                   │
│                                                        │
│24分30至34秒：A警走至副駕駛座後方乘客座車門處將該門開 │
│  啟又關上後走回劉明達面前。                            │
│24分36至57秒：D警對B警說「我看車」後即走至副駕駛座後方│
│  乘客座車門處將車門開啟，站立於乘客座車門內，B警、A警與│
│  劉明達三人仍站立在開啟之副駕駛座車門前，A警二度轉頭看 │
│  向車內，B警繼續詢問劉明達持有之K他命是去哪裡拿的。    │
│24分58秒至25分32秒：站立於後座車門之D警彎腰蹲下片刻後 │
│  屈身進入自小客車乘客座，B警與A警繼續於副駕駛座車門處詢│
│  問劉明達所持有之K他命相關事項，A警走出攝影畫面。      │
│25分33至41秒：D警站立在開啟之乘客座車門內，B警繼續於副│
│  駕駛座車門處詢問劉明達所持有之K他命相關事項，A警走入攝│
│  影畫面。                                              │
│25分42秒至26分1秒：D警再度屈身進入乘客座，彎腰趴在座椅│
│  上似在尋找車底，B警繼續詢問劉明達所持有之K他命相關事項│
│  ，A警站立在一旁，C警走近A警及B警。                    │
│26分2至14秒：乘客座車門關上，C警詢問A警及B警目前處理情│
│  形。                                                  │
│26分15至16秒：B警詢問持攝影機之員警「車牌有拍了嗎？」 │
│  ，C警回答「車牌有拍了，啊地點、時間」。               │
│26分17至18秒：畫面拍攝銀色自小客車車牌號碼「2626-LX」 │
│  。                                                    │
│26分19至22秒：拍攝停放在騎樓內之黑色自小客車。        │
│26分23至29秒：拍攝「仁德區○○路○段372號」門牌。     │
│26分29至39秒：畫面轉回拍攝車號「2626-LX」自小客車，C警│
│  彎腰探頭進副駕駛座內，右手於副駕駛座內動作，劉明達站立│
│  於開啟之副駕座車門處。                                │
│26分40至45秒：C警轉身詢問該自小客車是否要載回。       │
│26分46至52秒：C警以右手提著白色塑膠袋詢問其他在場員警 │
│  「這有錄了嘛？這什麼東西啊？有跟他說了嘛？」，在場員警│
│  均回答「有」。                                        │
│26分53秒至27分10秒：一名穿著灰色上衣之男子（下稱E男） │
│  從駕駛座方向進入駕駛座，趴在駕駛座椅上查看排檔處置物箱│
│  內之物品，劉明達與A警一同站在開啟之副駕座車門旁，劉明 │
│  達對鏡頭表示「這我爸的工作車啦」，E男持找到的物品詢問 │
│  「這是吃什麼的？」，劉明達回答「這我爸..的藥啊，這你可│
│  以檢驗啊」。                                          │
│27分11至13秒：D警要求劉明達一同走至騎樓下。           │
│                                                        │
└────────────────────────────┘
附表五
┌────────────────────────────┐
│勘驗紀錄                                                │
│一案號案由：100年度訴字第966號                          │
│二勘驗標的：蘇信行100年5月10日經具結之檢察官偵訊筆錄    │
│三錄影時間：100年5月10日11時42分32秒至同日12時4分51秒   │
│四勘驗結果：                                            │
│以下自100年5月10日上午11時44分38秒即偵訊筆錄第十一行「你│
│有無施用k他命？」處開始勘驗至同日12時2分45秒即筆錄最末行│
│「就之前買的那次，還欠他一千元而已」處。檢察官部分下稱「│
│檢」，蘇信行部分下稱「蘇」，對話無法辨識部分以「...」表 │
│示。                                                    │
│                                                        │
│檢：你有在吃k他命哦，對不對？                           │
│蘇：沒有。                                              │
│檢：有沒有啦？                                          │
│蘇：沒有。                                              │
│檢：有沒有吃過啦？                                      │
│蘇：之前，之前有。                                      │
│檢：蛤？還有沒有吃其他的？                              │
│蘇：沒有。                                              │
│檢：0000000000是你電話？                                │
│蘇：是。                                                │
│檢：你為什麼叫「俊仔」？你有改名字哦？                  │
│蘇：我？                                                │
│檢：嗯。                                                │
│蘇：沒有啊。                                            │
│檢：不然你外號叫「俊仔」哦？                            │
│蘇：對啊。                                              │
│檢：啊那個電話你用多少了啊？                            │
│蘇：用6、7年有了。                                      │
│檢：6、7年了哦，自己名字申請的是不是？                  │
│蘇：對啊，高中的時候申請的                              │
│檢：你是不是有找過劉明達買K他命過？                     │
│蘇：沒有（搖頭）。                                      │
│檢：啥？                                                │
│蘇：沒有。                                              │
│檢：有沒有啦？                                          │
│蘇：沒有。                                              │
│檢：不想講哦？是不是？                                  │
│蘇：真的沒有啊。                                        │
│檢：哦，萬一他講有怎麼辦？你情願講沒有哦？我再跟你提醒一│
│    下你剛有具結喔，啊你回答問題要照實回答，如果有，被我│
│    們查出來，你說沒有，這樣會有偽證罪哦，你自己要想清楚│
│    哦。我先給你看一下好了啦，今年3月28號那天從晚上大概6│
│    點多開始，你就先打給劉明達喔，問他在哪邊，他說他在家│
│    裡啊，你就說你要去找他，說你已經在高速公路了，後來有│
│    陸陸續續連絡，大概七點多你又打給他說你快要到啦，他問│
│    你說你有幾個人啦，你就說一個人，他說好，後來你到了之│
│    後，回家之後啦，應該說離開之後啦，他又打給你啦，說怎│
│    麼，他跟你講說你少給他一啊，你說現在沒有要便宜給我了│
│    對嗎，現在外面都在缺啦，原本的價格他也都不知道要怎麼│
│    跟你說啊，你少給他一啊。蛤！你那次跟他買什麼啦？來給│
│    你看一下，你自己看清楚啦，（提示譯文內容）一個人是指│
│    ？一包是不是？還是一千啦？B是你，A是劉明達喔，你那一│
│    次是買一千的什麼？K他命是不是？你要想清楚哦，現在單 │
│    純施用K他命可能還沒有刑事的處罰喔，啊如果你說謊，等 │
│    一下說謊可是會有偽證罪的處罰，你自己想清楚，到底一是│
│    什麼？哦，怎樣啦？就老實講就好了啊。                │
│蘇：當時我要。                                          │
│檢：啥？你要什麼？是不是買K他命啦？                     │
│蘇：當時是要，要跟，要跟他問。                          │
│檢：啊你後來就說，他就跟你講，你少給他一了啊，就是有拿錢│
│    給他，就是有跟他買了啊，只是說錢少拿啊，不是嗎？    │
│蘇：（點頭）。                                          │
│檢：蛤？是不是啦？                                      │
│蘇：是。                                                │
│檢：對啊，那這次買多少啊？一個人是指多少？一包還一千啦？│
│    你們的暗語是怎樣啦？                                │
│蘇：一千。                                              │
│檢：啥？                                                │
│蘇：一千。就是一包..。                                  │
│檢：K他命，一個人是指一千的意思，一千就一包？是不是？   │
│蘇：就反正，反正就是這樣，這樣講就對了。                │
│檢：這樣他就知道是一千一包就對了？蛤？                  │
│蘇：對。                                                │
│檢：一個人是一千？也就是一包好了啦，也就是一包的K他命， │
│    啊後來他說少給他一捏，是什麼意思？你到底是拿多少錢給│
│    他？你是去他們家找他買的？是不是？                  │
│蘇：我是去他家...。                                     │
│檢：他們家是在哪邊？                                    │
│蘇：沉默。                                              │
│檢：他們家哪裡啦？                                      │
│蘇：我忘，我不知道那裡是哪裡。                          │
│檢：仁德？永康？還是哪邊？                              │
│蘇：仁德。                                              │
│檢：仁德哦，他位於仁德住處。是透天厝還是公寓還是大廈？  │
│蘇：我不知道。                                          │
│檢：你不知道？不然你是約在哪邊？                        │
│蘇：就他家附近。                                        │
│檢：他家附近哦？                                        │
│蘇：對啊。                                              │
│檢：那次你是跟他約他家附近路邊嗎？                      │
│蘇：他就跟我講一個店名啊。哪裡哪裡 ...。                │
│檢：他有跟你講店名嗎？那後來你是約在，意思是約在他們家外│
│    面囉？                                              │
│蘇：對啊。                                              │
│檢：啊你是開車從哪邊去找他買？你說你在速公路了。        │
│蘇：哦，那時候我剛好要去找朋友。                        │
│檢：哦，你本來在哪邊？                                  │
│蘇：本來在新營。                                        │
│檢：我本來在新營，我是開車過去找他的？                  │
│蘇：要去找朋友，順便去找他。                            │
│檢：我本來要去找朋友，後來順便去找他。那後來你到底是拿多│
│    少錢給他？他說少一啊。                              │
│蘇：（沉默）。                                          │
│檢：怎樣嘛，就講清楚，你這樣子到底是怎樣？你又說啊。    │
│蘇：因為我都是這樣拿著然後直接就丟給他，他也沒有算。    │
│檢：什麼他也沒有賺，你怎麼知道他有沒有賺？我現在問你。  │
│蘇：沒有算啦，他沒有算。                                │
│檢：他沒有算哦。你本來都拿一千給他而已？還是多少？到底是│
│    多少啦？                                            │
│蘇：那時候我忘了，好像..。                              │
│檢：那一個人到底是多少？一斤的意思哦？一公斤哦？        │
│蘇：沒有啦。                                            │
│檢：不然勒啦？你要說清楚啊，一個人到底是什麼意思啊。一錢│
│    ？一兩？                                            │
│蘇：沒有，就是。                                        │
│檢：一包？蛤？你們的是一包的意思？一個人是一包的意思？是│
│    不是？                                              │
│蘇：對啊。                                              │
│檢：一個人是一包K他命的意思。這樣到底是本來拿多少給他？ │
│蘇：大概好幾千我忘了。                                  │
│檢：大概好幾千是幾千啊？                                │
│蘇：....。                                              │
│檢：你行情，你本來是都當做是多少，你總知道吧。蛤？      │
│蘇：因為他說那時候..。                                  │
│檢：他那時候跟你講你少給他一。啊你應該有印象你本來給他多│
│    少啊。你還說我這二天去找再補給你啊。對不對？他是說他│
│    沒有算錢的習慣是沒有錯，但是他，你都拿多少給他啊？你│
│    有那個大概的默契是多少？一包是多少？                │
│蘇：都差不多一萬左右。                                  │
│檢：一萬有哦？大概有一萬左右啦。他那一次是說少給一是一千│
│    的意思嗎？還是多少？一萬？                          │
│蘇：一千。                                              │
│檢：他平常都沒有在算的哦？                              │
│蘇：（搖頭）。                                          │
│檢：那為什麼要？是因為漲價了哦？是因為他說外面都在缺了？│
│    因為漲價的意思是不是？                              │
│蘇：（點頭）。                                          │
│檢：本來一包賣一萬現在變成賣一萬一了？是這個意思嗎？    │
│蘇：我不知道，他怎麼算的，拿了就。                      │
│檢：我不知道他意思是不是這樣？本來一萬而已，啊現在因為漲│
│    價了所以要一萬一這樣？是這樣的意思嗎？              │
│蘇：對。（點頭）                                        │
│檢：啊你後來有補給他嗎？                                │
│蘇：沒有。                                              │
│檢：啊你不是說過二天要補給他。                          │
│蘇：過二天..就被。                                      │
│檢：就被抓走了？                                        │
│蘇：對啊。                                              │
│檢：那時候你還沒給他哦？                                │
│蘇：還沒啊。報告檢察官，這樣子，我跟他這樣子到時候還會當│
│    面對質嗎？                                          │
│檢：這個你先不用煩惱，你先煩惱自己不要亂講話，到時候查出│
│    來，你自己現在本來是他的事情，你不要到時候..你自己，│
│    要跟他對質是一回事啊，他自己做什麼事他要負責啊，對不│
│    對？你跟這個陳建勳、林聖育有沒有認識啊？            │
│蘇：不認識。                                            │
│檢：不認識哦。啊有一個王登毅？                          │
│蘇：（搖頭）。                                          │
│檢：不認識？                                            │
│蘇：（搖頭）。                                          │
│檢：K哥啊、老K？                                        │
│蘇：（搖頭）。                                          │
│檢：這都沒聽過吼。                                      │
│蘇：不認識。                                            │
│檢：啊你大概什麼時候開始找劉明達買k他命的啊？           │
│蘇：忘了。                                              │
│檢：忘了？你剛剛說認識他認識多久而已啊。還是認識他之前就│
│    找他哦？                                            │
│蘇：沒有啊，也就大概是這陣子才開始。....。              │
│檢：你說一年前透過朋友介紹認識的啊？                    │
│蘇：對，他是前陣子才剛開始。                            │
│檢：今年的事情還是去年年底？今年年中，大概啊，大概什麼時│
│    候啊？                                              │
│蘇：應該是差不多今年初吧。                              │
│檢：今年初哦？                                          │
│蘇：還是去年底，... 。                                  │
│檢：去年底、今年初左右開始找他買。那個劉明達他的k他命毒 │
│    品都是找誰買的啊？                                  │
│蘇：我不曉得。                                          │
│檢：你不知道？                                          │
│蘇：不知道。                                            │
│檢：啊你們 k 他命如果要買賣的時候，都會說，譬如說若全車 │
│    、半車那是暗語，這大概的量是怎樣？是不是這樣？      │
│蘇：沒有啦，那是六合彩。                                │
│檢：啥？                                                │
│蘇：那是六合彩。                                        │
│檢：全車、半車是六合彩哦？                              │
│蘇：那是六合彩。                                        │
│檢：難道沒有用？不然你們 k 他命的術語都怎麼說的？一個人 │
│    二個人這樣而已？蛤？                                │
│蘇：點頭。                                              │
│檢：有沒有其他的說法？                                  │
│蘇：其他的都見面才說。                                  │
│檢：見面才說哦？沒有先大概說一下？不然你們大概要怎麼說啊│
│    ？一個人、二個人這樣而已？小姐？                    │
│蘇：那都他在，他在。                                    │
│檢：一碰？                                              │
│蘇：沒有啦，那是，那是六合彩的。                        │
│檢：真的是六合彩的？                                    │
│蘇：那是六合彩的。                                      │
│檢：不然你們k他命有用怎樣大概暗號啦？                   │
│蘇：暗號應該大概都是...。                               │
│檢：整個、對半？                                        │
│蘇：啥？                                                │
│檢：整個跟對半這樣？應該是了吧，一個？                  │
│蘇：對半就是50啊。                                      │
│檢：對啊，50，一半這樣？                                │
│蘇：整個100啊，應該是這樣吧。                           │
│檢：你們都有用怎麼說過啊？一台？用車的暗號應該有吧？    │
│蘇：沒有啊，那是真的六合彩。                            │
│檢：那也是真的是六合彩的嗎？                            │
│蘇：真的，真的六合彩的。因為他自己有從事六合彩。        │
│檢：啊劉明達有沒有在賣車？                              │
│蘇：劉明達他朋友有在賣車。                              │
│檢：他朋友有在賣車哦？                                  │
│蘇：嗯，..的朋友。                                      │
│檢：整個跟對半，這應該是，這應該是K他命暗號吧？         │
│蘇：應該吧。                                            │
│檢：哦。                                                │
│蘇：因為我，因為我也只有跟他買過1、2次而已。            │
│檢：哦。盧昱凱有沒有認識？                              │
│蘇：（搖頭）。                                          │
│檢：沒有哦？                                            │
│蘇：（搖頭）。                                          │
│檢：沒看過哦？                                          │
│蘇：（搖頭）。                                          │
│檢：販賣 K 他命是違法的這，這部分你應該知道吧？施用是沒 │
│    有刑事處罰，目前是沒有刑事處罰，可是如果賣，賣毒品這│
│    是有..，這個你知道喔？                              │
│蘇：（點頭）。                                          │
│檢：一公斤的K他命差不多要多少啊？行情？                 │
│蘇：應該十七，十七、八萬左右。                          │
│檢：你自己有在賣k他命嗎？                               │
│蘇：有在自己買，之前自己有在吃啊。                      │
│檢：有沒有在賣，我是說賣。                              │
│蘇：（搖頭）。                                          │
│檢：沒有哦？                                            │
│蘇：（搖頭）。                                          │
│檢：知不知道還有誰找他買過啊？                          │
│蘇：我不，我不清楚。                                    │
│檢：不清楚哦？                                          │
│蘇：嗯。                                                │
│檢：你跟劉明達有恩怨糾紛嗎？                            │
│蘇：沒有（搖頭）。                                      │
│檢：還有欠他買k他命的錢嗎？                             │
│蘇：沒有，就那一千塊而已。                              │
└────────────────────────────┘